# 无生产任务时生产费用的归集

提问人：wx_6486de45b3ff 时间：2023-06-30 15:29:19
请教陈老师及各位老师，现有一加工生产门窗的公司，主要为房地产建设项目提供外窗，订单式生产，无订单时车间的工人就处于停产的状态，这种期间有时会持续两三个月的样子，请老师陈老师，这段时间车间工人的工资及车间屋房设备的折旧计入什么科目核算？如果这期间的这类费用计入制造费用，待有项目时转入相关项目的成本，这样操作我认为项目的成本核算没有参考的意义，相同的项目可能反映出来的毛率会相差很大。如何归集待产这段时间的费用会比较合理？

回答人：chenyiwei
参考：四部委 2022 年年报工作通知（《关于严格执行企业会计准则 切实做好企业 2022 年年报工作的通知》，财会[2022]32号）：
企业应当按照《企业会计准则第 1 号——存货》（财会〔 2006 〕 3 号）、《企业会计准则第 4 号——固定资产》（财会〔 2006 〕 3 号，以下简称固定资产准则）等相关规定，将不符合固定资产资本化后续支出条件的固定资产日常修理费用，在发生时按照受益对象计入当期损益或计入相关资产的成本。与存货的生产和加工相关的固定资产日常修理费用按照存货成本确定原则进行处理，行政管理部门、企业专设的销售机构等发生的固定资产日常修理费用按照功能分类计入管理费用或销售费用。
企业应当按照固定资产准则、《企业会计准则第 6 号——无形资产》（财会〔 2006 〕 3 号）等相关规定，在停工停产期间继续计提固定资产折旧和无形资产摊销，并根据用途计入相关资产的成本或当期损益。例如，企业因需求不足而停产或因事故而停工检修等，相关生产设备应当继续计提折旧，并计入营业成本。
据此，因无订单停产期间的车间工人的工资及车间屋房设备的折旧应直接计入营业成本（不通过成本核算系统归集，直接计入营业成本）。不应采取“这期间的这类费用计入制造费用，待有项目时转入相关项目的成本”的处理方式。

提问人：wx_6486de45b3ff 时间：2023-07-06 14:33:50
谢谢陈版主，另外请问，
如上操作，停产期间会出现只有营业成本而无营业收入，这样合理吗？

回答人：chenyiwei
按照该种处理方法，该结果是合理的。